【裁判字號】    95,易緝,490
【裁判日期】    951016
【裁判案由】    詐欺
【裁判全文】
臺灣臺中地方法院刑事判決             95年度易緝字第490號
公  訴  人  臺灣臺中地方法院檢察署檢察官
被      告  庚○○○
選任辯護人  詹仕沂律師
            張智翔律師
上列被告因詐欺案件，經檢察官提起公訴（八十七年度偵字第二
○五四七號）及移送併辦（八十七年度偵字第二六六二五號），
本院合議庭裁定由受命法官獨任進行簡式審判程序，判決如下：
    主  文
庚○○○連續行使偽造私文書，足以生損害於他人，處有期徒刑
貳年陸月。如附表一被冒標名義人欄所示偽造之投標單計拾捌張
（含其上之署押），均沒收。
    犯罪事實
一、庚○○○自民國八十四年七月間起因其夫生病住院等事由，
    已陷於經濟困難，其明知以會養會及冒標方式取得會款，他
    日終將無力支付部分活會會款，竟基於詐欺取財之概括犯意
    ，自民國八十五年八月間起，在臺中縣豐原市○○○路五十
    九巷二號住處，自任互助會首，召集如附表一、二所示之每
    會會款均為新臺幣（下同）二萬元之合會共計九會（俗稱民
    間互助會，有關會員數、起迄時間、底標金額、停標日、剩
    餘活會數、被冒標名義人，均詳如附表所示），標息均採內
    標制，約定每月定期在上址開標；其又為取得會款周轉，並
    自八十五年八月間某日起迄八十七年七月五日（附表一所示
    合會最後投標日）止，基於偽造他人名義之標單投標以詐取
    合會金之詐欺取財及行使偽造準私文書之概括犯意，明知未
    取得如附表一被冒標名義人欄所示名義人之授權同意，竟於
    上開約定之開標時間（詳細冒標之開標時間，被告已不復記
    憶），在上開開標地點，利用全體會員未到場標會之機會，
    分別冒用上開被冒標名義人之名義，偽簽各該被冒標名義人
    姓名一枚於紙上，偽造依習慣表示投標會款、上載標息金額
    （高於各底標，詳細投標金額，被告已不復記憶）之標單，
    提示予其他到場之會員而競標行使之，並告知係各該被冒標
    名義人得標而行使之，且通知未到場之會員，足以生損害於
    各被冒標名義人及其他活會會員，其並進而向各該其他活會
    會員甲○○等人（各活會會員詳如附表一、二所示）收取會
    款，使活會會員誤信係合法競標之結果而陷於錯誤，先後如
    數給付會款予庚○○○，迨於如附表一、二所示停標日起即
    停標、終止各該等合會，嗣於八十七年八月初，庚○○○終
    因周轉不靈無法再給付會款，隨即逃逸無蹤，前後合計詐得
    會款至少八百二十三萬餘元以上，經會員甲○○、卯○○、
    子○○、壬○○等人互相查詢，知悉該等合會竟有活會數多
    於未標之會數，始知受騙。
二、案經甲○○、卯○○告發由臺中縣警察局豐原分局報請臺灣
    臺中地方法院檢察署檢察官偵查起訴及同署檢察官移送併辦
    。
    理    由
一、本件被告庚○○○所犯係死刑、無期徒刑、最輕本刑為三年
    以上有期徒刑以外之罪，其於準備程序中就被訴事實為有罪
    之陳述，經告知簡式審判程序之旨，並聽取公訴人及被告之
    意見後，本院合議庭認為適宜而裁定由受命法官獨任進行簡
    式審判程序，合先敘明。
二、上揭犯罪事實，業據被告庚○○○於本院審理時坦承不諱，
    核與被害人甲○○、卯○○、子○○、壬○○、黃秀芬、丙○○、方宣文、己○○、癸○○、寅○○、丁○○、乙○○
    、丑○○等人於警詢、偵訊中之指訴，及證人即被害人甲○○、卯○○、子○○、壬○○、黃秀芬、丙○○、方宣文、
    癸○○、徐菊、蘇李金英等人於本院審理時到庭具結證述之
    情節之相符，且有互助會簿影本十本（其中一本為附表二編
    號第七會減縮前之合會）、活會被害人之切結書二張、證人
    甲○○、卯○○提出之有關標會情形名單及明細表一紙及被
    告自行提出之其夫陳秋淵之診斷證明書、病歷一份等物在卷
    可稽。再者，依被告自陳自八十四年七月間起即因其夫生病
    住院，當時就很缺錢等語（本院卷第七二頁十至十三行），
    及依上開資料可以得知，被告明知其自八十四年七月間起因
    其夫生病住院等事由，已陷於經濟困難周轉不靈，且知以會
    養會及冒標方式取得會款，他日終將無力支付部分活會會款
    ，仍自民國八十五年八月間起，自任會首，召集如附表所示
    之合會共達九會，且以冒標之方式標取會款；又其中如附表
    二編號九所示之合會，起會日期為八十七年五月五日，由被
    告取得首期合會金，及由其之大哥「春長」」標得第一次之
    會款後（被告之大哥「春長」並將取得之會款交予被告使用
    ），距起會僅二個月，被告即倒會逃逸無蹤，顯見其於起會
    之初即無履約之誠意，故從本件被告隱瞞其經濟狀況及履約
    能力，用以會養會及冒標會款之方式取得會款後，仍不斷向
    活會會員收取會款，總計詐得會款至少八百二十三萬餘元以
    上，終因周轉不靈無法再給付會款，隨即逃逸無蹤，導致被
    告召集如附表所示之九個活會，竟無一會可完整結束，足徵
    被告於向被害人等人召集合會時，自始即其有不法所有之詐
    欺意圖甚為明顯，由此足見被告之自白與事實相符，從而，
    本件事證已臻明確，被告犯行洵堪認定。
三、新舊法比較適用：按被告行為後，刑法及刑法施行法業於九
    十四年二月二日經總統以華總一義字第○九四○○○一四九
    ○一號令修正公布，並於九十五年七月一日施行。按行為後
    法律有變更者，適用行為時之法律，但行為後之法律有利於
    行為人者，適用最有利於行為人之法律，現行刑法第二條第
    一項定有明文。此條規定乃與刑法第一條罪刑法定主義契合
    ，而貫徹法律禁止溯及既往原則，係規範行為後法律變更所
    生新舊法律比較適用之準據法，是刑法第二條本身雖經修正
    ，但刑法第二條既屬適用法律之準據法，本身尚無比較新舊
    法之問題，應一律適用裁判時之現行刑法第二條規定以決定
    適用之刑罰法律，先予辨明。又本次刑法修正之比較新舊法
    ，應就罪刑有關之共犯、未遂犯、想像競合犯、牽連犯、連
    續犯、結合犯，以及累犯加重、自首減輕暨其他法定加減原
    因（如身分加減）與加減例等一切情形，本於統一性及整體
    性原則，綜其全部罪刑之結果而為比較，亦有最高法院九十
    五年度第八次刑庭會議決議可資參照，是以：
  1.刑法第三百三十九條法定刑為罰金部分：
    (1)被告行為後，刑法第三十三條第五款業經修正；修正後刑
      法該款規定「罰金：新臺幣一千元以上，以百元計算之。
      」，與修正前該款規定「罰金：一元以上。」不同。比較
      新舊法結果，以舊法較有利於行為人，故依刑法第二條第
      一項前段規定，本案關於上開法條之法定刑罰金部分，自
      應適用行為時之法律即修正前刑法第三十三條第五款規定
      決定其罰金部分之法定刑。
    (2)法定刑為罰金之提高標準部分：
      被告行為後，關於刑法罰金刑部分，業於九十五年六月十
      四日以華總一義字第○九五○○○三五一八一號令增訂公
      布刑法施行法第一條之一，明定：「中華民國九十四年一
      月七日刑法修正施行後（按指九十五年七月一日），刑法
      分則編所定罰金之貨幣單位為新臺幣。九十四年一月七日
      刑法修正時，刑法分則編未修正之條文定有罰金刑者，自
      九十四年一月七日刑法修正施行後，就其所定數額提高為
      三十倍。但七十二年六月二十六日到九十四年一月七日新
      增或修正之條文，就其所定數額提高為三倍。」，與該條
      增訂公布前，就罰金刑部分所適用之罰金罰鍰提高標準條
      例第一條前段、現行法規所定貨幣單位折算新臺幣條例第
      二條規定不同。而上開法條係刑法分則編未修正之條文而
      定有罰金刑者，比較新舊法適用之結果，其關於法定刑為
      罰金部分之提高標準，新法並無較有利於被告之情形，故
      依刑法第二條第一項前段規定，本案關於上開法條之法定
      刑罰金提高標準部分，自應適用行為時之法律即罰金罰鍰
      提高標準條例第一條及現行法規所定貨幣單位折算新臺幣
      條例第二條。
  2.連續犯、牽連犯部分：
    被告行為後，刑法第五十六條連續犯及刑法第五十五條之牽
    連犯規定，業於九十四年一月七日修正公布刪除，並於九十
    五年七月一日施行，則被告之犯行，因行為後新法業已刪除
    連續犯、牽連犯之規定，此刪除雖非犯罪構成要件之變更，
    但顯已影響行為人刑罰之法律效果，自屬法律有變更，依新
    法第二條第一項規定，比較新、舊法結果，仍應適用較有利
    於被告之行為時法律即舊法論以連續犯、牽連犯。
  3.綜合上述各條文修正前、後之比較，揆諸前揭最高法院決議
    及修正後刑法第二條第一項前段、但書規定之「從舊從輕」
    原則，綜其全部罪刑之比較，自應一體適用被告行為時之法
    律，即修正前刑法之相關規定及原罰金罰鍰提高標準條例第
    一條前段、第二條，現行法規所定貨幣單位折算新臺幣條例
    第二條規定，予以論處。又從刑應依附於主刑，不得割裂適
    畢，是本件有關沒收部分，亦應依修正前刑法相關規定，諭
    知沒收。
四論罪科刑：
(一)、按刑法第二百十條之偽造私文書罪，固須以無制作權之人，
    捏造或冒用他人名義而制作文書，並足以生損害於公眾或他
    人為要件，但此制作名義人，不以形式上表現於文書內為必
    要，倘依習慣或特約，諸如以言詞、動作、筆跡、內容、慣
    用語、特殊制作方式、專用信箋等方法，實質上使人得知係
    以他人名義所制作，足以表示一定用意之證明者，因已妨害
    該制作名義人之信用，可生損害於公眾或他人，依刑法第二
    百二十條第一項規定，以文書論，仍應論以偽造私文書罪。
    我國民間互助會之標單，其記載之內容通常為欲投標會員之
    姓名及一定之金額，或標單上雖僅寫金額而未寫會員之姓名
    ，然已指明該標單係何會員所投標，而參與投標，依習慣或
    特約，足以表示該投標之會員願以標單上所載之金額為其競
    標之利息，應屬刑法第二百二十條第一項以私文書論之準私
    文書（最高法院八十七年度台非字第十二號判決、九十一年
    度台上字第五六八三號判決意旨參照）。查：民間合會之標
    單，寫有一定金額及標會者之署押，如單從該記載內容之形
    式觀之，尚無法瞭解其為何種用意之證明，然依據會員間標
    會之習慣，則足以表示該一定金額即為標取會款之利息，該
    姓名即為標取會款之會員，是偽造標單，應認為係偽造刑法
    第二百二十條第一項以文書論之準私文書。被告意圖為自己
    不法之所有，冒用如附表一被冒標名義人「秀珍」等人之名
    義，偽造其署押，而偽造依習慣表示投標會款、標息金額之
    標單，並持以向到場參與開標之合會會員行使，而冒標詐取
    被害人甲○○等活會會員之會款，足以生損害於被冒標名義
    人及被害人甲○○等活會會員，核其所為，係犯刑法第二百
    十六條、第二百二十條第一項、第二百十條之行使偽造準私
    文書罪、第三百三十九條第一項之詐欺取財罪。
(二)、被告偽造被冒標名義人署押之行為，為偽造標單之階段行為
    ；而偽造標單之低度行為，復為行使偽造標單之高度行為所
    吸收，均不另論罪（另按民間互助會，已得標會員，無論何
    人得標，均有按期繳交會款之義務，故會首冒名盜標，其詐
    欺之對象，應僅限於未得標之會員，對已得標會員，無詐欺
    可言）。被告先後多次詐欺及行使偽造私文書之行為，均時
    間緊接，犯罪構成要件相同，顯係基於概括犯意而反覆為之
    ，應依修正前刑法第五十六條連續犯之規定論以一罪，並加
    重其刑。又被告所為冒標及詐欺取財犯行，同時向附表一、
    二所示之多位活會會員詐取會款，同時侵害多數人之財產法
    益，屬一行為觸犯數罪名之同種想像競合犯，應依刑法第五
    十五條之規定，從一重論處。又被告所犯行使偽造準私文書
    罪與詐欺取財罪二罪間，有方法結果之牽連關係，應依修正
    前刑法第五十六條之規定，從一重之行使偽造準私文書罪處
    斷。
(三)、爰審酌被告明知已陷於經濟困難，且知冒標會款及以會養會
    方式取得會款，他日終將無力支付部分活會會款，仍貿然召
    集如附表一、二所示之合會共達九會之多，且以會養會及冒
    標之方式，詐取會款，倒會後亦不願主動出面與活會會員協
    調解決債務，逃亡八年左右，始經通緝到案，造成活會會員
    之財產損失鉅大，嚴重影響被害人生計，迄今仍未能與被害
    人達成和解，賠償損失，及本件合會數及受害活會會員眾多
    ，冒標詐欺金額達八百二十三萬餘元以上，犯罪情節非輕，
    不宜輕縱，兼衡酌被告於本院審理時坦認犯行，表明知錯，
    態度尚可，其犯罪動機、目的、手段、生活狀況、智識程度
    等一切情狀，量處如主文所示之刑，以資懲儆。至檢察官雖
    對被告具體求刑有期徒刑三年二月，惟本院審酌上情，認量
    處如主文所示之刑，已足收懲儆之效，難允所請，併予敘明
    。
(四)、被告偽造如附表一被冒標名義人欄所示投標單上偽造之投標
    單計十八張（含其上之署押十八枚），為被告所有且供其犯
    本件行使偽造私文書及詐欺取財所用之物，雖未扣案，惟無
    證據證明業已滅失，爰應依修正前刑法第三十八條第一項第
    二款之規定，均宣告沒收；至標單上偽造之署押十八枚，已
    併同上開偽造之標單沒收，故不另依刑法第二百十九條規定
    ，宣告沒收（最高法院六十三年台上字第二七七○號判例參
    照）。
(五)、又按檢察官就犯罪事實一部起訴者，其效力及於全部，刑事
    訴訟法第二百六十七條定有明文，經查本件公訴人提起公訴
    之部分，與移送併辦之部分，兩罪間有連續犯之關係，已如
    前述，屬裁判上一罪，本院自應就移送併辦之部分併予審理
    ，附此敘明。
據上論斷，應依刑事訴訟法第二百七十三條之一第一項、第二百
九十九條第一項前段，刑法第二條第一項前段、第五十六條（修
正前）、第二百十六條、第二百二十條第一項、第二百十條、第
三百三十九條第一項、第五十五條（修正前），罰金罰鍰提高標
準條例第一條前段，判決如主文。
本案經檢察官戊○○到庭執行職務
中    華    民    國    95    年    10    月    16    日
                  刑事第八庭    法  官  洪堯讚
上正本證明與原本無異。
如不服本判決，應於送達後十日內向本院提出上訴狀（須附繕
 本），上訴於台灣高等法院台中分院。
                                書記官  柳寶倫
中    華    民    國    95    年    10    月    16    日
【附錄論罪科刑法條】
刑法第二百十六條：
行使第二百十條至第二百十五條之文書者，依偽造、變造文書或
登載不實事項或使登載不實事項之規定處斷。
刑法第二百十條：
偽造、變造私文書，足以生損害於公眾或他人者，處五年以下有
期徒刑。
刑法第二百二十條第一項：
在紙上或物品上之文字、符號、圖畫、照像，依習慣或特約，足
以為表示其用意之證明者，關於本章及本章以外各罪，以文書論
。
刑法第三百三十九條第一項：
意圖為自己或第三人不法之所有，以詐術使人將本人或第三人之
物交付者，處五年以下有期徒刑、拘役或科或併科一千元以下罰
金。
~fo
被告庚○○○召集合會一覽表（均內標，每會會款均為二萬元）
附表一：
┌──┬───────┬─────┬────────┬──────────┬────┬───┐
│編號│會員數（底標）│起迄時間  │停標日（剩幾標）│剩餘活會（至少）    │被冒標名│備註  │
│    │              │          │                │                    │義人（至│      │
│    │              │          │                │                    │少）    │      │
├──┼───────┼─────┼────────┼──────────┼────┼───┤
│ 1  │25人（1500元）│85.8.10~87│87.6.10停標（剩3│剩餘活會7位: （偵1卷│冒用編號│      │
│    │              │.8.10     │標）（偵1卷P24）│P29）               │3、9 、 │      │
│    │              │          │                │子○○（偵1卷P21.3│10、11  │
│    │              │          │                │  0）               │、18號「│      │
│    │              │          │                │陳英敏（偵1卷P30）│秀珍」、│      │
│    │              │          │                │陳靜鄉（偵1卷P30）│「碧如」│      │
│    │              │          │                │徐菊（偵1卷P30）  │、「因敏│      │
│    │              │          │                │甲○○（偵1卷P5.30│」、「阿│      │
│    │              │          │                │  ）                │香」名義│      │
│    │              │          │                │壬○○（偵1卷P21）│之標單投│      │
│    │              │          │                │存款（丙○○.偵2卷│標      │      │
│    │              │          │                │  P10）             │        │      │
│    │              │          │                │                    │        │      │
├──┼───────┼─────┼────────┼──────────┼────┼───┤
│ 2  │24人（1500元）│85.9.10~87│87.6.10停標（剩 │剩餘活會8位: （偵1卷│冒用編號│      │
│    │              │.8.10     │3標）（偵1卷P26 │P33）               │第5、6  │      │
│    │              │          │）              │壬○○（偵1卷P21.3│、8、9  │      │
│    │              │          │                │  0）               │號「桂英│      │
│    │              │          │                │卯○○（偵1卷P6） │」、「惠│      │
│    │              │          │                │辛○○（偵2卷P6） │明」、「│      │
│    │              │          │                │蔡陳桂櫻（偵2卷P16│美華」、│      │
│    │              │          │                │  ）                │「美華」│      │
│    │              │          │                │己○○（美華.偵2卷│名義之標│      │
│    │              │          │                │  P18~19）          │單投標  │      │
│    │              │          │                │張賴禬（秀美.偵2卷│        │      │
│    │              │          │                │  P18~19）          │        │      │
│    │              │          │                │阿子（林陳金.偵2卷│        │      │
│    │              │          │                │  P7）              │        │      │
│    │              │          │                │何太太（寅○○.偵 │        │      │
│    │              │          │                │  1卷P33）          │        │      │
├──┼───────┼─────┼────────┼──────────┼────┼───┤
│ 3  │20人（1500元）│86.3.1~87.│87.7.1停標（剩4 │剩餘活會9位以上: （ │冒用編號│      │
│    │              │10.1      │標）（偵1卷P26）│偵1卷P34）          │第4、5  │      │
│    │              │          │                │卯○○（偵1卷P6） │、9、11 │      │
│    │              │          │                │延佑（方宣文.偵1卷│、12號「│      │
│    │              │          │                │  P34.偵2卷P12）    │桂英」、│      │
│    │              │          │                │蔡陳桂櫻（偵2卷P16│「惠明」│      │
│    │              │          │                │  ）                │、「秋金│      │
│    │              │          │                │己○○（美華.偵2卷│」、「秀│      │
│    │              │          │                │  P18）             │珍」、「│      │
│    │              │          │                │癸○○（春粉.偵2卷│春粉」等│      │
│    │              │          │                │  P20~21）          │人名義之│      │
│    │              │          │                │壬○○（偵2卷P24）│標單投標│      │
│    │              │          │                │劉秀珍（偵2卷P30）│        │      │
│    │              │          │                │林益源（偵1卷P34）│        │      │
│    │              │          │                │秋金（蘇李金英.偵1│        │      │
│    │              │          │                │  卷P34）           │        │      │
│    │              │          │                │                    │        │      │
├──┼───────┼─────┼────────┼──────────┼────┼───┤
│ 4  │22名（1500元）│86.5.5~88.│87.8.5停標（剩7 │剩餘活會8位：（偵1卷│冒用編號│      │
│    │              │2.5       │標）（偵1卷P24）│P29.31）            │第3號「 │      │
│    │              │          │                │甲○○（偵1卷P5） │寶珠」名│      │
│    │              │          │                │壬○○（偵1卷P21. │義之標單│      │
│    │              │          │                │  偵2卷P24）        │投標    │      │
│    │              │          │                │存款（徐菊.偵2卷  │        │      │
│    │              │          │                │  P10）             │        │      │
│    │              │          │                │阿菊（徐菊.偵2卷P │        │      │
│    │              │          │                │  10）              │        │      │
│    │              │          │                │方宣文（仙文.偵2卷│        │      │
│    │              │          │                │  P12）             │        │      │
│    │              │          │                │何太太（寅○○.偵2│        │      │
│    │              │          │                │  卷P23）           │        │      │
│    │              │          │                │乙○○（偵2卷P28）│        │      │
│    │              │          │                │阿子（林陳金.偵1卷│        │      │
│    │              │          │                │  P31）             │        │      │
├──┼───────┼─────┼────────┼──────────┼────┼───┤
│5   │12名（1500元）│86.11.25～│87.6.25停標（剩5│剩餘活會2位以上：   │冒用編號│      │
│    │              │87.10.25  │標）（偵1卷P25）│益源              │第5號「 │      │
│    │              │          │                │蔡陳桂櫻（偵2卷P16│桂英」名│      │
│    │              │          │                │  ）                │義之標單│      │
│    │              │          │                │                    │投標    │      │
├──┼───────┼─────┼────────┼──────────┼────┼───┤
│6   │18名（2000元）│87.2.20~88│87.7.20停標（剩1│剩餘活會9位以上：   │冒用編號│      │
│    │              │.7.20     │3標）（偵1卷P25 │卯○○（偵1P      │第6、7  │      │
│    │              │          │）              │  6筆錄）           │號「桂英│      │
│    │              │          │                │子○○（偵1P21）  │」、「惠│      │
│    │              │          │                │因敏（子○○兒子，│明」名義│      │
│    │              │          │                │  偵2卷P14~15）     │之標單投│
│    │              │          │                │阿香（子○○女兒，│標      │      │
│    │              │          │                │  偵2卷P14~15）     │        │      │
│    │              │          │                │存款（徐菊.偵2卷  │        │      │
│    │              │          │                │  P10）             │        │      │
│    │              │          │                │阿菊（徐菊.偵2卷P │        │      │
│    │              │          │                │  10）              │        │      │
│    │              │          │                │寅○○（偵2卷P22）│        │      │
│    │              │          │                │桂櫻              │        │      │
│    │              │          │                │張順菊            │        │      │
└──┴───────┴─────┴────────┴──────────┴────┴───┘
◎附表二：（併案及未冒標之合會）
┌──┬───────┬─────┬────────┬──────────┬───┐
│編號│會員數（底標）│起迄時間  │停標日（剩幾標）│剩餘活會（至少）    │備註  │
│    │              │          │（卷證）        │                    │      │
├──┼───────┼─────┼────────┼──────────┼───┤
│ 7  │20名（2000元）│86.10.15～│87.7.15停標（剩 │剩餘活會7位以上：   │      │
│    │              │88.5.15   │11標）          │阿菊（徐菊.偵2卷P1│      │
│    │              │          │                │  0）               │      │
│    │              │          │                │存款（丙○○.偵2卷│      │
│    │              │          │                │  P10）             │      │
│    │              │          │                │子○○（偵2卷P14）│      │
│    │              │          │                │因敏（子○○兒子，│      │
│    │              │          │                │偵2卷P14~15）       │      │
│    │              │          │                │阿香（子○○女兒，│      │
│    │              │          │                │  偵2卷P14~15）     │      │
│    │              │          │                │丁○○（偵2卷P26）│      │
│    │              │          │                │壬○○            │      │
│    │              │          │                │                    │      │
├──┼───────┼─────┼────────┼──────────┼───┤
│ 8  │11名（1500元）│87.5.5~88.│87.8.15停標（剩8│剩餘活會8位：       │      │
│    │              │3.5       │標）            │惠萍              │      │
│    │              │          │                │碧如              │      │
│    │              │          │                │阿蘭              │      │
│    │              │          │                │因敏              │      │
│    │              │          │                │徐菊              │      │
│    │              │          │                │阿鑾              │      │
│    │              │          │                │阿霜              │      │
│    │              │          │                │淑梅              │      │
├──┼───────┼─────┼────────┼──────────┼───┤
│ 9  │13名（2000元）│87.6.10~88│87.7.10（剩11標 │剩餘活會9位：       │      │
│    │              │.6.10     │）              │福財              │      │
│    │              │          │                │玉英              │      │
│    │              │          │                │金英              │      │
│    │              │          │                │陳大哥            │      │
│    │              │          │                │素卿              │      │
│    │              │          │                │存款（徐菊）      │      │
│    │              │          │                │阿菊（徐菊）      │      │
│    │              │          │                │阿香              │      │
│    │              │          │                │因敏              │      │
└──┴───────┴─────┴────────┴──────────┴───┘


司法院資訊處製作；財團法人民間司法改革基金會備份。
